臺北高等行政法院裁定
111年度交抗再字第8號
聲  請  人  姜廣利                                      

上列聲請人不服本院中華民國111年1月12日110年度交抗再字第1
4號裁定，聲請再審，本院裁定如下：
　　主  文
再審之聲請駁回。
再審訴訟費用由聲請人負擔。
　　理  由
一、按對於交通裁決事件確定之裁定聲請再審者，應依行政訴訟
    法第237條之5第1項第4款後段規定，徵收裁判費新臺幣（下
    同）300元，此為必須具備之程式。又聲請再審不合法者，
    行政法院應以裁定駁回之，復為同法第237條之9第3項準用
    第283條，再準用第278條第1項所明定。　　
二、本件聲請人因交通裁決事件，對於本院民國111年1月12日11
    0年度交抗再字第14號裁定，聲請再審，惟未繳納裁判費。
    聲請人雖曾為本件（111年度交抗再字第8號）聲請訴訟救助
    ，然已經本院以111年4月26日111年度救字第60號裁定駁回
    聲請確定，此有該裁定附卷可參（本院卷第21至22頁），是
    聲請人仍應先行繳納裁判費。嗣經本院於111年6月15日以11
    1年度交抗再字第8號裁定命其於該裁定送達之日起15日內補
    正，該裁定已於111年7月7日送達，有送達證書在卷可稽（
    本院卷第27頁），聲請人自應遵期如數補繳裁判費。惟聲請
    人於收受上開裁定後，迄未補繳，有繳費狀況查詢清單附卷
    可稽（本院卷第47頁）。雖聲請人又於111年7月11日提出行
    政訴訟聲請再審狀及行政訴訟聲請再審「准予救助」狀（本
    院卷第29至41頁），並提出臺北市松山區公所111年度中低
    收入老人生活津貼資格審查結果通知書為證，主張不服前開
    補正裁定併聲請訴訟救助，惟該補正裁定為訴訟程序進行中
    所為裁定，依行政訴訟法第265條規定，不得抗告，而上述
    審查結果通知書經本院審酌後，核與聲請人前為本件聲請訴
    訟救助（111年度救字第60號）時所提出之審查結果通知書
    相同，認此並不足以具體說明聲請人目前確切資力為何，聲
    請人既未另行就其有如何無資力支出訴訟費用之事由為釋明
    ，自不影響其應依限補繳裁判費之義務。是以，聲請人迄未
    遵期補繳裁判費，本件再審之聲請自為不合法，應予駁回。
    又本件既經以不合法而裁定駁回，本件聲請人有無誤列相對
    人等不合法情事，與本裁定之結論不生影響，故其餘實體爭
    執事項，即毋須審究，亦予指明。
三、依行政訴訟法第283條、第278條第1項、第104條、民事訴訟
    法第95條、第78條，裁定如主文。
中　　華　　民　　國　　111 　年　　8 　　月　　25　　日
                    臺北高等行政法院第六庭
                              審判長法  官　陳心弘
                                    法  官　郭銘禮
                                    法  官　林淑婷 
上為正本係照原本作成。
不得抗告。
中　　華　　民　　國　　111 　年　　8 　　月　　25　　日
                                    書記官  羅以佳